# 请教陈版主，未实现内部交易损益

提问人：元不愣登 时间：2020-06-01 10:24:00
母公司A持股B公司70%。母公司A支付给B公司 10 万技术服务费，母公司计入“研发费用”。B公司同时为其他公司提供技术服务及自行研发。
这交易是否属于逆流未实现内部损益

回答人：chenyiwei
交易双方一方计入收入，另一方计入费用，所以期末无未实现交易损益。抵销分录：借：营业收入，贷：营业成本，贷：研发费用。

提问人：神经元o0o0 时间：2020-07-28 22:57:00
A公司持股B公司10%，派出董事会成员，有重大影响，权益法核算。B公司支付给A公司 500 万元分担保费，A公司确认为再担保费收入，A公司同时也为其他公司提供担保业务。这种交易属于未实现内部交易吗？期末，A公司调整长投的账面价值时，需按持股比例抵消这部分未实现的利润吗？

回答人：chenyiwei
如果对于该笔分担保费，B作为费用，A同期确认为收入，即收入、费用的确认同期、同额，则不涉及期末未实现损益，除了抵销内部收入和成本费用之外，期末无需其他特殊抵销处理。